【裁判字號】    90,訴,1446
【裁判日期】    900720
【裁判案由】    毒品危害防制條例
【裁判全文】
臺灣高雄地方法院刑事判決                          九十年度訴字第一四四六號
    公  訴  人  臺灣高雄地方法院檢察署檢察官
    被      告  甲○○
右列被告因違反毒品危害防制條例案件，茲經檢察官提起公訴（九十年度毒偵字第一
九八九號），本院判決如左：
    主  文
甲○○連續施用第一級毒品，處有期徒刑捌月，第一級毒品海洛因壹包（驗後淨重零
點陸公克、包裝重零點貳貳公克）沒收並銷燬之；又施用第二級毒品，處有期徒刑
肆月。應執行有期徒刑拾月，第一級毒品海洛因壹包（驗後淨重零點陸公克、包裝
重零點貳貳公克）沒收並銷燬之。
    事  實
一、甲○○前因施用毒品案件，經依本院以民國八十九年度毒聲字第四五四七號裁定
    送觀察、勒戒後，認無繼續施用毒品之傾向，由臺灣高雄地方法院檢察署檢察官
    於八十九年九月十八日，以八十九年度毒偵緝字第四五七號不起訴處分確定在案
    。詎甲○○明知海洛因及安非他命業經公告列為毒品防害防制條例第二條第二項
    之第一級及第二級毒品，均不得非法持有、施用，仍基於施用第一級毒品海洛因
    之概括犯意，自九十年四月十六日起至同年月二十三日下午四時止，連續在高雄
    縣鳳屏路旁，以將海洛因滲入香煙中，點燃香煙吸食之方式，施用第一級毒品海
    洛因多次。又另行基於施用第二級毒品安非他命之犯意，於九十年四月二十三日
    下午十時三十分許，回溯二十四小時內之某時，在不詳地點施用第二級毒品安非
    他命一次，嗣為警於九十年四月二十三日下午十時十分許，在高雄市苓雅區○○
    ○路一三一號前查獲，並扣得其所有之第一級毒品海洛因一包（驗後淨重０．三
    六公克、包裝重０．二二公克）。經依本院以九十年度毒聲字第二五八二號裁定
    送觀察、勒戒後，認有繼續施用毒品之傾向，復經臺灣高雄地方法院檢察署檢察
    官聲請本院以九十年毒聲字第三二四０號裁定令入戒治處所施以強制戒治。
二、案經高雄市政府警察局移請臺灣高雄地方法院檢察署檢察官偵查起訴。
    理  由
一、被告甲○○對於前揭施用第一級毒品海洛因之事實，業據其於警訊、偵訊及本院
    審理時坦承在卷，並有第一級毒品海洛因一包扣案可佐，又被告於九十年四月二
  十三日下午十時十分許為警查獲後，當日下午十時三十分在警局所採集之尿液，
    經檢驗結果，檢出嗎啡陽性反應，此有高雄醫學大學附設中和念醫院濫用藥物尿
    液檢驗報告一份附卷足稽，且查獲之疑似海洛因之白色粉末，經送法務部調查局
    檢驗結果，為海洛因無誤，驗後淨重○．三六公克（包裝重０．二二公克），有
    該局電腦編號000000000號鑑定通知書一份在本院卷可憑，被告此部分
    之自白應與事實相符，堪以採信。次查，被告自警訊至本院審理中矢口否認另有
    施用安非他命之犯行，辯稱：伊僅有施用海洛因，未施用安非他命云云。惟被告
    於九十年四月二十三日為警查獲後當日下午十時三十分在警局所採集之尿液，經
    高雄市政府衛生局以免疫學分析法及TOXI─LAB方法（毒物層析法）初驗結果，
    檢出甲基安非他命陽性反應，有高雄市政府衛生局煙毒尿液檢驗成績書可參，經
    本院再送請高雄醫學大學附設中和紀念醫院另以更精確之GC/MS（氣體色層質譜
    分析法）方法複驗結果，仍檢出甲基安非他命陽性反應，復有上開高雄醫學大學
    附設中和紀念醫院濫用藥物尿液檢驗報告一份在卷足憑。按甲基安非他命經口服
    投與後，約百分之七十於二十四小時內可自尿液中排出，又其尿液內含甲基安非
    他命成分之檢出，與投與甲基安非他命的量、個人體質、檢驗儀器之精密度有關
    ，通常採尿化驗是否呈陽性反應，應以投與後二十四小時內所採者為宜，此有行
    政院衛生署藥物食品檢驗局（80）藥檢醫字第四五二九號函示說明綦詳，況本件
    被告係於九十年四月二十三日下午十時三十分許，製作警詢筆錄後親自採集並緘
    封尿液，亦有高雄市政府警察局被告警訊筆錄在卷可稽，足認被告確有於採尿當
    時回溯二十四小時內之某時，在不詳地點施用第二級毒品安非他命一次無訛。被
    告空言否認曾於上開時間內施用第二級毒品安非他命，顯係事後卸責之詞，不足
    採信。又被告前因施用毒品案件，經依本院以八十九年毒聲字第四五四七號裁定
    送觀察、勒戒後，認無繼續施用毒品之傾向，於八十九年九月十八日，由臺灣高
    雄地方法院檢察署檢察官於八十九年九月十八日以八十九年度毒偵緝字第四五七
    號不起訴處分確定，有臺灣高雄地方法院檢察署刑案資料查註紀錄表一份在卷可
    憑，其於五年內再犯毒品危害防制條例第十條之罪，經裁定送觀察、勒戒，認有
    繼續施用毒品傾向，有本院九十年度毒聲字第三二四０號裁定，及台灣高雄看守
    所附設勒戒處所九十年五月三日高所坤戒勒字第一三五八號函送之證明書乙份附
    卷可參。職是，本件事證已臻明確，被告犯行應堪認定。
二、核被告所為，係犯毒品危害防制條例第十條第一項之施用第一級毒品罪及同條第
    二項之施用第二級毒品罪。至被告施用第一級、第二級毒品時持有第一級毒品海
    洛因、第二級毒品安非他命之低度行為分別應為施用第一級、第二級毒品之高度
    行為所吸收，均不另論罪。被告先後多次非法施用第一級毒品海洛因行為，手法
    相同，反覆為之，觸犯構成要件相同之罪名，顯係基於概括犯意為之，應依連續
    犯規定論以一罪。又被告所犯施用第一級毒品罪及施用第二級毒品罪間，犯意各
    別，行為互殊，應予分論併罰。公訴意旨對被告施用第一級毒品之部分，雖僅就
    被告自九十年四月十六日起至同年四月二十一日下午二時止施用第一級毒品之犯
    行起訴，惟經審理後，被告自承其係自九十年四月十六日起至同年月二十三日下
    午四時止先後施用多次，被告自九十年四月二十一日下午二時至同年月二十三日
    下午四時止仍有施用第一級毒品海洛因之犯行，既經本院查明，已如前述，此部
    分犯行雖未經起訴，惟與公訴人起訴部分之犯行，既有連續犯之裁判上一罪關係
    ，基於審判不可分原則，應為起訴效力所及，本院自應併予審判。爰審酌被告前
    因施用毒品案件，經本院將其裁定送觀察、勒戒後，認無繼續施用之傾向而為不
    起訴處分確定後，仍未戒絕毒品，再犯相同之罪，顯見其戒毒意志不堅，惟念其
    施用毒品乃自戕一己之身體健康，尚未害及他人等一切情狀，就其所犯上開二罪
    ，分別量處如主文所示之刑，並定其應執行之刑。扣案之海洛因一包（驗後淨重
    ○點三六公克，包裝重０．二二公克），係第一級毒品海洛因，爰依毒品危害防
    制條例第十八條第一項前段規定，不問屬於被告與否，併予宣告沒收。至上開第
    一級毒品海洛因經鑑驗耗損部分，業已滅失，故不另為沒收之諭知，併此敘明。
據上論斷，應依刑事訴訟法第第二百九十九條第一項前段，毒品危害防制條例第十條
第一項、第二項、第十八條第一項前段，刑法第十一條、第五十六條、第五十一條第
五款款，判決如主文。
本案經檢察官陳正達到庭執行職務。
中      華      民      國      九十    年      七      月      二十    日
                              臺灣地方法院刑事第七庭
                                  法  官  何  秀  燕
右正本證明與原本無異。
如不服本判決，應於判決送達後十日內，向本院提出上訴狀。
                                  書記官  邱  靜  銘
中      華      民      國      九十    年      七      月      二十    日
附錄本案判決論罪科刑之法條
毒品危害防制條例第十條第一項:
毒品危害防制條例第十條
施用第一級毒品者，處六月以上五年以下有期徒刑。


司法院資訊處製作；財團法人民間司法改革基金會備份。
